【裁判字號】    97,交聲,2829
【裁判日期】    971127
【裁判案由】    違反道路交通管理處罰條例聲明異議
【裁判全文】
臺灣臺北地方法院交通事件裁定        97年度交聲字第2829號
原處分機關  臺北市交通事件裁決所
受  處分人  捷運交通有限公司
代  表  人  蒲盛松
上列受處分人因違反道路交通管理處罰條例案件，對於臺北市交
通事件裁決所97年9月11日所為之處分（原處分：北市裁申字第
裁22-A00000000號），聲明異議，本院裁定如下：
    主  文
異議駁回。
    理  由
一、原處分意旨略以：異議人即受處分人捷運交通有限公司代表
    人蒲盛松所有之車牌號碼967-ES營業一般小客車，於民國97
    年2月11日5時34分許行經萬板大橋往臺北市方向，經以雷達
    （射）測定其行速為時速66公里，該道路速限為50公里，已
    超過規定之最高時速未滿20公里，經拍照後為警製單舉發，
    故依道路交通管理處罰條例第40條規定，裁處受處分人罰鍰
    新臺幣1600元等語。
二、異議意旨略以：異議人即受處分人於97年2月11日5時34分許
    有駕駛車輛行經萬板大橋往臺北市方向，經測速照相伊行速
    為時速66公里，已超過規定之最高時速50公里，但異議人是
    為了將其所乘載病患送至台大醫院急診部，雖時值年節車道
    稀疏，仍依規定限速駕駛。況警方並未提出其測速儀器之檢
    驗合格證明，自不得對該超速行為予以處罰云云。
三、按汽車駕駛人，行車速度超過規定之最高時速，或低於規定
    之最低時速，除有第43條第1項第2款情形外，處新臺幣1200
    元以上2400元以下罰鍰。又汽車駕駛人之行為經以科學儀器
    取得證據資料證明其行為違規，當場不能或不宜攔截製單舉
    發者，得逕行舉發；該逕行舉發應記明車輛牌照號碼、車型
    等可資辨明之資料，以汽車所有人為被通知人製單舉發，道
    路交通管理處罰條例第40條、第7條之2第1項第7款、第4項
    定有明文。
四、經查：
  (一)異議人即受處分人所有之車號967-ES營業一般小客車，於97
    年2月11日5時34分許行經設有最高限速50公里之萬板大橋（
    往臺北市方向）以時速66公里之速度超速行駛，經以雷達測
    速照相採證由警逕行舉發之事實，有臺北市政府警察局舉發
    違反道路交通管理事件通知單暨交通違規採證照片一張在卷
    可證，且本件採證之雷達測速儀於96年12日11日為經濟部標
    準檢驗局檢驗合格，有效期限至97年12月31日，亦有舉發單
    位臺北市政府警察局萬華分局所檢送之經濟部標準檢驗局96
    年12月12日所發MO-0000000號雷達測速儀檢定合格證書一紙
    在卷可稽（見本院卷第33頁），是受處分人所有之前揭車號
    車輛，於前揭時地有違規超速行駛之事實，至屬明確。
  (二)異議人雖辯稱：是為了將其所乘載病患送至台大醫院急診部
    ，雖時值年節車道稀疏，仍依規定限速駕駛云云。然查：本
    案採證照片係依據固定式「微電腦雷達波型自動採證單功能
    相機」拍照取證，每次採證一張，以斜角45度發射，最遠可
    達50公尺，可採證4線車道；相機光圈速度為千分之一秒以
    斜角依序掃瞄；相片上會顯示年、月、日、時間、當時速度
    及速限標準。業據台北市政府警察局萬華山分局於北市警萬
    分交字第09735902100號函文內說明綦詳，並有影本一份在
    卷可稽。可知，本件違規行為確實係經精密科學採證而來，
    有相當可信性，異議人徒稱依照規定之限速駕駛，不可能超
    速為詞提起本件異議，自不可採。至異議人所指將其所乘載
    病患送至台大醫院急診部云云，惟異議人所指上開情事，並
    無提出任何證據以實其說，本院即難採信。至異議人於最初
    申訴時曾提出其係載送地址為「板橋縣民大道3段93巷30弄
    21 號」之急診病患「吳月女」或「吳王月」之女兒「吳麗
    雪」就醫云云，惟經本院調查，該「板橋縣民大道3段93巷
    30弄21號」戶籍址僅有廖美觀、廖介輝設籍，有戶籍資料查
    詢結果2紙可憑（見本院卷第22、22-1頁），與異議人上開
    所指並不相符，且異議人經合法通知於本院97年11月12日庭
    訊時又故不到庭說明或再提出其他佐證供本院調查，其徒以
    有載病患送至台大醫院急診部一節，本院自難採信。
五、綜上所述，本件異議人所有營業一般小客車於前揭時地確有
    上開超速行駛之違規行為，原處分機關依前揭道路交通管理
    處罰條例規定及違反道路交通管理事件統一裁罰基準表裁處
    受處分人1600元罰鍰，核無違誤，量罰亦屬妥適，本件異議
    為無理由，應予駁回。
據上論斷，應依道路交通案件處理辦法第19條，裁定如主文。
中    華    民    國    97    年    11    月    27    日
                              交通法庭法  官  孫惠琳
以上正本證明與原本無異
如不服本裁定應於送達後5日內向本院提出抗告狀
                                書記官  郭錦賢
中    華    民    國    97    年    11    月    27    日


司法院資訊處製作；財團法人民間司法改革基金會備份。
